臺灣屏東地方法院民事裁定
111年度消債更字第41號
聲  請  人  
即 債務 人  潘文念  

代  理  人  楊啓志律師
上列當事人因消費者債務清理事件聲請更生，本院裁定如下：
    主  文
債務人潘文念自民國111年10月31日中午12時起開始更生程序。
命司法事務官進行本件更生程序。
    理  由
一、按債務人不能清償債務或有不能清償之虞；且無擔保或無優
    先權之本金及利息債務總額未逾新臺幣（下同）1,200萬者
    ，於法院裁定開始清算程序或宣告破產前，得向法院聲請更
    生；又法院開始更生程序之裁定，應載明其年、月、日、時
    ，並即時發生效力；法院裁定開始更生或清算程序後，得命
    司法事務官進行更生或清算程序。消費者債務清理條例（下
    稱消債條例）第3條、第42條第1項、第45條第1項及第16條
    第1項前段分別定有明文。
二、聲請意旨略以：聲請人已知積欠約5,033,581元之債務，有
    不能清償之情，且曾於民國111年2月間，與最大債權金融機
    構國泰世華商業銀行股份有限公司進行消費者債務清理前置
    協商，惟因無法負擔協商條件而協商不成立。又聲請人之無
    擔保或無優先權之債務總額未逾1,200萬元，復未經法院裁
    定開始清算程序或宣告破產，爰聲請准予裁定更生等語。
三、經查：
  ㈠聲請人之上開主張，業據其提出全國財產稅總歸戶財產查詢
    清單、108至109年度綜合所得稅各類所得資料清單、財團法
    人聯合徵信中心當事人綜合信用報告書、勞工保險被保險人
    投保資料表等件為證，並有調解程序筆錄可參，是聲請人既
    與債權人前置協商不成立，其提出本件聲請，於法有據。
  ㈡關於聲請人現在收入部分，聲請人現受僱於安泰醫院，每月
    所得約為24,000元，有薪資存摺影本可參，堪信屬實。至聲
    請人之支出部分，聲請人陳稱每月必要支出為16,973元，雖
    未提出全部單據供本院審酌，惟低於依消債條例第64條之2
    第1項規定，以111年衛生福利部公告每人每月最低生活費之
    1.2倍計算之數額17,076元，應屬確實。又聲請人之母，年
    約86歲，108至110年無所得，名下無財產，有戶籍謄本、10
    8至110年度綜合所得稅各類所得資料清單可參，復經本院調
    取稅務電子閘門網路資料查詢表核閱無誤，堪認有受聲請人
    扶養之必要。而上開扶養義務應由聲請人及其手足4人共同
    負擔，是依消債條例第64條之2第2項規定，以上開每人每月
    最低生活費1.2倍計算，聲請人應負擔之扶養費為3,415元（
    計算式：17,076÷5＝3,415，小數點以下四捨五入），則聲請
    人主張低於上開金額之扶養費3,000元，應屬確實。
  ㈢綜上，聲請人每月所得扣除必要生活費及扶養費後，僅餘4,0
    27元（計算式：24,000－16,973－3,000＝4,027），而聲請人
    積欠之無擔保及無優先權債務至少已達6,938,668元，亦有
    債權人台灣金聯資產管理股份有限公司、金陽信資產管理股
    份有限公司之陳報狀及前置調解債權明細表可稽，堪認聲請
    人有不能清償債務之情事，而有更生之原因。此外，本件查
    無消債條例第46條各款所定應駁回更生聲請之事由存在，則
    聲請人所為聲請，應屬有據，爰命司法事務官進行本件更生
    程序。
四、依首開規定，裁定如主文。
中　　華　　民　　國　　111 　年　　10　　月　　31　　日
                  民事庭  法　官　彭聖芳
正本係照原本作成。
本裁定不得抗告。
中　　華　　民　　國　　111 　年　　10　　月　　31　　日
                  　　　　書記官　謝鎮光